臺灣高等法院刑事裁定
110年度聲字第4046號
聲  請  人  臺灣高等檢察署檢察官
受  刑  人  徐泰順



上列聲請人因受刑人數罪併罰有二裁判以上，聲請定其應執行之
刑（110年度執聲字第1271號），本院裁定如下：
    主  文
徐泰順犯如附表所示各罪所處之刑，應執行有期徒刑拾玖年。
    理  由
一、聲請意旨略以：受刑人徐泰順因違反毒品危害防制條例等數
    罪，先後經判決確定如聲請書附表，應依刑法第53條、第50
    條第1項前段、第51條第5款規定，定其應執行之刑，爰依刑
    事訴訟法第477條第1項聲請裁定。
二、按裁判確定前犯數罪者，併合處罰之，而數罪併罰有二以上
    裁判者，應定其應執行之刑，其宣告多數有期徒刑者，於各
    刑中之最長期以上，各刑合併之刑期以下，定其刑期，但不
    得逾30年，刑法第50條、第51條第5款、第53條分別定有明
    文。次按刑事訴訟法第370條第2項、第3項，已針對第二審
    上訴案件之定應執行之刑，明定有不利益變更禁止原則之適
    用，於分屬不同案件之數罪併罰有應更定執行刑者，本於同
    為定刑裁定應為相同處理之原則，法院於裁定定應執行之刑
    時，自仍應有不利益變更禁止原則法理之考量，亦即另定之
    執行刑，其裁量所定之刑期，不得較重於前定之執行刑加計
    後裁判宣告之刑之總和，否則即與法律秩序理念及法律目的
    之內部界限有違（最高法院103年度第14次刑事庭決議及最
    高法院93年度台非字第192號判決意旨參照）。　　
三、經查：
　㈠本件受刑人徐泰順因違反毒品危害防制條例等數罪，先後經
    判決確定如附表所示之刑，且各該罪均係在附表編號1所示
    之罪判決確定前所犯，並以本院為其犯罪事實最後判決法院
    ，是檢察官聲請定應執行刑，本院審核認其聲請為正當，再
    者，受刑人所犯附表編號1至5所示之罪，前經本院104年度
    上訴字第2093號判決定應執行刑有期徒刑18年確定，而附表
    編號6至7所示之罪，前經臺灣桃園地方法院106年度訴字第7
    72號判決定應執行刑有期徒刑2年確定，有本院被告前案紀
    錄表附卷可稽，則參照前揭說明，本院就附表所示各罪再定
    應執行刑時，自應受上開判決所定應執行刑總和之內部界限
    所拘束。
　㈡受刑人就本件聲請定其應執行刑案件表示：無意見（見本院
    卷第209頁）。
四、綜上，依前揭法條規定及實務見解，並參酌上開各罪宣告刑
    總和上限、各刑中最長期，審酌受刑人犯罪情節及行為次數
    ，就其所犯前揭各罪為整體非難評價，定如主文所示之應執
    行刑。
據上論斷，應依刑事訴訟法第477條第1項，刑法第50條第1項前
段、第53條、第51條第5款，裁定如主文。
中　　華　　民　　國　　110 　年　　11　　月　　10　　日
　　　　　　      刑事第七庭  審判長法　官  孫惠琳
　　　　　　　　　　　　　　　　　  法　官  王惟琪
　　　　　　　　　　　　　　　　　  法　官  連雅婷
以上正本證明與原本無異。
如不服本裁定，應於收受送達後5日內向本院提出抗告狀。
                                    書記官  潘文賢
中　　華　　民　　國　　110 　年　　11　　月　　10　　日

附表：受刑人徐泰順定執行刑案件一覽表　
編　　　　　號  1 2 3 罪　　　　　名  毒品危害防制條例 毒品危害防制條例 毒品危害防制條例 宣　　告　　刑  有期徒刑 1年5月 有期徒刑 2年8月 有期徒刑 2年10月 犯　罪　日　期  102/07/23 102/04/15 102/04/18 偵查(自訴)機關 年　度　案　號  桃園地檢103 偵8242號等 桃園地檢103 偵8242號等 桃園地檢103偵8242號等 最　後 事實審 法　　院 臺灣高院 臺灣高院 臺灣高院  案　　號 104年度上訴字第2093號 104年度上訴字第2093號 104年度上訴字第2093號  判決日期 105/01/26 105/01/26 105/01/26 確　定 判　決 法　　院 最高法院 最高法院 最高法院  案　　號 105年度台上字第2676號 105年度台上字第2676號 105年度台上字第2676號  判決確定日期 105/10/20 105/10/20 105/10/20 是否為得易科罰金之案件  否 否 否 備註  編號1至5所示之罪，前經本院104年度上訴字第2093號判決定應執行刑有期徒刑18年確定   

編　　　　　號  4 5 6 罪　　　　　名  毒品危害防制條例 毒品危害防制條例 毒品危害防制條例 宣　　告　　刑  有期徒刑2年9月（86次） 有期徒刑2年11月（14次） 有期徒刑 1年8月 犯　罪　日　期  102/07/04、 102/06/17、 102/06/18、 102/06/18、 102/06/19、 102/06/19、 102/06/19、 102/06/19、 102/06/20、 102/06/20、 102/06/20、 102/06/21、 102/06/21、 102/06/21、 102/06/22、 102/06/22、 102/06/23、 102/06/23、 102/06/23、 102/06/24、 102/06/24、 102/06/25、 102/06/25、 102/06/25、 102/06/26、 102/06/26、 102/06/27、 102/06/27、 102/06/28、 102/06/30、 102/07/01、 102/07/02、 102/07/02、 102/07/02、 102/07/03、 102/07/03、 102/07/04、 102/07/04、 102/07/04、 102/07/06、 102/07/06、 102/07/06、 102/07/07、 102/07/07、 102/07/13、 102/07/16、 102/07/18、 102/07/19、 102/08/17、 102/08/17、 102/08/17、 102/08/17、 103/06/27、 103/06/28、 103/06/29、 103/07/04、 103/07/05、 103/07/06、 103/07/07、 103/08/17、 103/06/27、 103/07/07、 103/07/08、 103/07/09、 103/07/10、 103/07/11、 103/07/11、 103/07/14、 103/07/15、 103/07/15、 103/07/16、 103/07/16、 103/07/17、 103/07/18、 103/07/19、 103/07/20、 103/07/21、 103/07/22、 103/07/22、 103/07/23、 103/07/24、 103/07/25、 103/07/28、 103/07/29、 103/07/30、 103/07/26 102/06/17、 102/06/21、 102/06/21、 102/06/21、 102/06/22、 102/06/25、 102/06/25、 102/06/28、 102/06/28、 102/07/01、 102/07/02、 102/07/02、 102/07/03、 102/08/16 102/07/25 偵查(自訴)機關 年　度　案　號  桃園地檢103 偵8242號等 桃園地檢103 偵8242號等 桃園地檢105 偵14627號 最　後 事實審 法　　院 臺灣高院 臺灣高院 臺灣高院  案　　號 104年度上訴字第2093號 104年度上訴字第2093號 109年度上訴字第1950號  判決日期 105/01/26 105/01/26 110/03/31 確　定 判　決 法　　院 最高法院 最高法院 臺灣高院  案　　號 105年度台上字第2676號 105年度台上字第2676號 109年度上訴字第1950號  判決確定日期 105/10/20 105/10/20 110/05/04 是否為得易科罰金之案件  否 否 否 備註  編號1至5所示之罪，前經本院104年度上訴字第2093號判決定應執行刑有期徒刑18年確定  編號6至7所示之罪，前經桃園地院106年度訴字第772號判決定應執行刑有期徒刑2年確定 

編　　　　　號  7 罪　　　　　名  毒品危害防制條例 宣　　告　　刑  有期徒刑1年7月 犯　罪　日　期  102/07/26 偵查(自訴)機關 年　度　案　號  桃園地檢105 偵14627號 最　後 事實審 法　　院 臺灣高院  案　　號 109年度上訴字第1950號  判決日期 110/03/31 確　定 判　決 法　　院 臺灣高院  案　　號 109年度上訴字第1950號  判決確定日期 110/05/04 是否為得易科罰金之案件  否  備註   編號6至7所示之罪，前經桃園地院106年度訴字第772號判決定應執行刑有期徒刑2年確定